臺灣高等法院交通事件裁定　　　　　　 96年度交抗字第761號
抗　告　人
即 異議 人　甲○○
上列抗告人因違反道路交通管理處罰條例案件，不服臺灣板橋地
方法院，中華民國96年 8月28日所為裁定（96年度交聲字第1206
號；舉發案號：桃園縣政府警察局96年6月13日桃警局交字第DB0
000000號），提起抗告，本院裁定如下：
    主  文
抗告駁回。
    理  由
一、本件原裁定以：抗告人即異議人甲○○於民國96年6月13 日
    9時13分許，將車主曾彩招所有車牌號碼7T-4388號自用小客
    車，停放於桃園縣中壢市○○路 222號對面，因「在顯有妨
    礙他車通行處所停車」之違規行為，由桃園縣政府警察局執
    勤員警拍照取證後，以抗告人違反道路交通管理處罰條例第
    56條第1項第5款之規定，以桃園縣政府警察局96年 6月13日
    桃警局交大字第 DB0000000號逕行舉發。因汽車所有人曾採
    招於96年7月6日向原處分機關提出申訴並歸責於駕駛人。經
    原處分機關函轉原舉發機關查處無誤後，爰依道路交通管理
    處罰條例第56條第1項第5款之規定，裁處罰鍰新臺幣（下同
    ） 9百元。抗告人聲明異議意旨略以：(一)黃線、紅線，伊絕
    不會停車，從小有教育白線停，黃線、紅線不能停，為什麼
    當地警方會拖吊？(二)停車地點非新生路而是環北路云云，為
    此，請求撤銷原處分云云。惟查：(一)抗告人於96年6月13 日
    9時13分許，將車主曾彩招所有車牌號碼7T-4388號自用小客
    車，停放於桃園縣中壢市○○路 222號對面，因「在顯有妨
    礙他車通行處所停車」之違規行為，由桃園縣政府警察局執
    勤員警拍照取證後，以抗告人違反道路交通管理處罰條例第
    56 條第1項第5款之規定，以桃園縣政府警察局96年6月13日
    桃警局交大字第 DB0000000號逕行舉發，惟汽車所有人曾採
    招於96年7月6日向原處分機關提出申訴並歸責於駕駛人。經
    原處分機關函轉原舉發機關查處無誤後，爰依道路交通管理
    處罰條例第56條第 1項第5款之規定，裁處罰鍰9百元等情，
    此有桃園縣政府警察局桃縣警局交字第 DB0000000號舉發違
    反道路交通管理事件通知單、桃園縣政府警察局96年 7月17
    日桃縣交字第0960069047號函、北監自裁字裁40-DB0000000
    號裁決書各1紙及違規採證照片3幀附卷可憑。(二)抗告人雖辯
    稱：違規地點路面劃有「白線」，該處並未劃有「紅、黃線
    」或設置有「禁止停車」之標線或標誌云云。惟查，依違規
    採證照片所示，違規地點係雙向 6車道之道路，路面外側邊
    緣繪製有白實線之路面邊線，而上揭車輛之停放位置約占外
    側車道（即慢車道）路面之一半，造成該道路外側車道（即
    慢車道）路寬嚴重縮減，猶如路中之大型障礙物，減縮道路
    可供通行之寬度，阻礙同向車輛通行，嚴重影響交通之流暢
    ，損及其他用路人之權益，顯然有妨礙他車通行之情形，雖
    違規路段並未劃設有禁止停車或臨時停車之標線，或未設置
    有「禁止停車」之標誌，然因道路交通管理處罰條例第56條
    第1項第4款既已併列，在設有「禁止停車標誌、標線之處所
    亦不得停車」之規定，益證同條例同條項第 5款所謂「在顯
    有妨礙他車通行處所」不得停車之規定，不以設置禁止停車
    標誌、標線之路段為必要，故違規路段是否劃設有禁止停車
    或臨時停車之標線或設置有「禁止停車」之標誌即與本件違
    規事實無涉。再者，本件違規地點固係劃設有白實線之路面
    邊線，但駕駛人停放車輛時仍應依具體情形，斟酌其車輛種
    類、車體大小、停放方式等項，以免妨礙他車通行。抗告人
    車輛停放於外側車道（即慢車道）上，且依採證照片所示，
    顯示已縮減道路可供通行之範圍，依其情形勢將造成後方車
    輛會車往來通行上之阻礙，尤其遇有消防救災或救護之情形
    時更會造成車輛通行之困難，上揭辯解，顯不足採。(三)抗告
    人另辯稱：違規地點非新生路，而是環北路云云。然經原舉
    發機關函覆抗告人，此乃因違規地點係環北路與新生路口附
    近，因屬圍牆無門牌，故書寫為新生路 222號對面，非在中
    豐路上違停，並檢附採證照片為憑。則抗告人前開所辯，亦
    不足卸免其責任。且敘明：至於抗告人所停放車輛之違規地
    點，事後雖經主管機關依職權劃設禁止臨時停車之紅色交通
    標線屬實，惟此亦為主管機關本其職權所為之行政裁量，原
    則上非法院所得涉入，且此亦與本件之交通違規無涉，抗告
    人自不得據此解免行政責任。抗告人上揭違規行為，堪以認
    定，而諭知異議駁回。
二、抗告意旨略以：(一)抗告人臨時停車之處所，未繪設紅、黃線
    ，顯非禁止停車之處所，雖事後交通主管機關補繪紅線，仍
    難認抗告人臨時停車之時違反規定。(二)行政行為，應以誠實
    信用之方法為之，並應保護人民正當合理之信賴，行政程序
    法第8條定有明文。查抗告人臨時停車時間為上午9時13分許
    ，非交通尖峰時段，當時後方車輛並無往來通行上之阻礙，
    應未有影響交通流暢之虞。原裁定以假設性之狀況，認抗告
    人之臨時停車勢將造成後方車輛往來之阻礙，則交通主管機
    關早應劃設禁止停車或禁止臨時停車之標線。在信賴原則下
    ，車輛駕駛人亦不必預期有阻礙往來通行之虞云云。
三、按「汽車停車時，應依下列規定：……九顯有妨礙其他人、
    車通行處所，不得停車。」「汽車駕駛人停車時，有下列情
    形之一者，處新臺幣六百元以上一千二百元以下罰鍰：……
    五在顯有妨礙其他人、車通行處所停車。」道路交通安全規
    則第112條第1項第9款、道路交通管理處罰條例第56條第1項
    第 5款分別定有明文。查抗告人始終坦承確有於上揭時地停
    放車輛之行為，並有卷附桃園縣政府警察局桃縣警局交字第
    DB0000000 號舉發違反道路交通管理事件通知單、桃園縣政
    府警察局96年 7月17日桃縣交字第0960069047號函、北監自
    裁字裁40-DB0000000號裁決書及違規採證照片可供佐證。而
    抗告人停置車輛之處所，當時雖未繪製紅、黃線，然核抗告
    人停放車輛佔用外側車道之事實，客觀上顯致生妨礙其他人
    、車通行之結果，並據原裁定逐一論述綦詳，所為論斷，與
    經驗法則並無相悖。原裁定本於抗告人在顯有妨礙他車通行
    之處所停車之違規事實，認原處分機關即交通部公路總局臺
    北區○○○○○道路交通管理處罰條例第56條第1項第5款及
    違反道路交通管理事件統一裁罰基準表規定，裁處抗告人罰
    鍰 900元，即無任何違誤，而予維持，洵無不當或違法。抗
    告人就原裁定已明白論斷之事項，猶執陳詞，指摘原裁定不
    當而提起抗告，為無理由，應予駁回。
據上論結，應依道路交通案件處理辦法第26條，刑事訴訟法第41
2條，裁定如主文。
中　　華　　民　　國　　96　　年　　10　　月　　31　　日
 　    　　　　　 刑事第七庭    審判長法　官　黃麗生
                                      法　官　許宗和
                                      法　官　林勤純
以上正本證明與原本無異。
不得再抗告。
                                      書記官  楊妙恩
中　　華　　民　　國　　96　　年　　11　月　　  1　 　日
